Inventaris van de archieven van het Ministerie van Sociale Zaken: Afdeling Werkverschaffing en Steunverlening, Afdeling Werkverruiming; Rijksdienst voor de Werkverruiming, Afdeling Steunverlening, Afdeling Sociale Jeugdzorg, (1920) 1931-1945
Nationaal Archief, Den Haag
- ARCHIEFDEEL VAN DE DEPARTEMENTALE AFDELINGEN DIE ACHTEREENVOLGENS BELAST ZIJN GEWEEST MET DE SOCIALE JEUGDZORG 1931 - 1945, IV.
  - BIJZONDER, B
    - Taakuitoefening, II
      - Subsidiëring en toezicht, 3
        - Cursus- en kampwerk, 3.2
          - Subsidieregeling, 3.2.2
            - Circulaire aan de gemeentebesturen betreffende kortingen op het steunbedrag, toegepast bij verblijf in een kamp, minuut., 25 augustus 1939; 711; 1 stuk
            - Stukken betreffende de invoering van een nieuwe subsidieregeling voor de kampen., 1939 - 1940; 712; 1 omslag
            - Circulaire aan de leiding van de kampen inzake een vaste regeling voor vergoeding van werkschoenen, overalls en klompen aan kampdeelnemers, minuut en kopie., 29 januari 1941; 713; 1 omslag
            - Stukken betreffende de tegemoetkoming in de bijzondere kosten voor de deelnemers aan de kampen., 1941; 714; 1 omslag
          - Verzekering tegen ziekten en ongevallen, 3.2.3
            - Stukken betreffende het aangaan van de overeenkomsten inzake de verzekering tegen ziekten en ongevallen van deelnemers aan vakcursussen, werkobjecten en werkkampen voor jeugdige werklozen, met aanvulling en wijzigingen., 1936 - 1943; 715; 1 omslag
            - Stukken betreffende de uitvoering van de regelingen inzake de verzekeringen tegen ziekten en ongevallen., 1936 -1943; 716; 1 omslag
            - Jaarverslagen betreffende de administratie van de regeling van een ongevallenverzekering ten behoeve van niet wettelijk verzekerde werklozen, door de Coöperatieve Administratie-Vereeniging G.A., aangesloten bij de Coöperatieve Vereeniging "Centraal Beheer" G.A. te Amsterdam., 1936 -1941; 717; 1 omslag
            - Artikel door Mr. H.B. Wildt Meyboom: "De vrijwillige verzekering tegen ongevallen ten behoeve van werkozen, die deelnemen aan het vanwege de Overheid gesubsidieerde cultureele werk", ter opname in het Tijdschrift van den Nederlandschen Werkloosheidsraad, stencil., 16 augustus 1937; 718; 1 omslag
          - Regeling met de Nederlandsche Spoorwegen voor vervoer van personeel en deelnemers aan cultureel werk, 3.2.4
            - Stukken betreffende de totstandkoming van een regeling met de Nederlandsche Spoorwegen voor de vergoedingen voor vervoer van deelnemers en leidinggevend personeel van de culturele werklozenzorg, met wijzigingen., 1937 - 1941; 719; 1 omslag
            - Stukken betreffende de uitvoering van de regeling., 1939 - 1940; 720; 1 omslag
          - Cursussen voor opleiding tot schipper, 3.2.5
            - Stukken betreffende de opleiding tot schippersknecht en de plaatsing van oud- leerlingen van de Visserijschool in de schipperskampen., 1941 -1943; 721; 1 omslag
            - Stukken betreffende de instelling van een Commissie van advies voor de cursisten in de cursussen voor opleiding van werkloze jongeren tot scheepsjongens., 1942; 722; 1 omslag
          - Vakkampen, 3.2.6
            - Circulaire aan de Directeuren van de Gewestelijke Arbeidsbureau's inzake de mogelijkheid om werkloze jongens in speciale vakkampen op te leiden voor de kust-, Rijn- of binnenvaart, voor de landbouw en voor andere bedrijven en beroepen, stencil., 14 juli 1941; 723; 1 omslag
            - Stukken betreffende melkers- en landarbeiderscursussen., 1941; 724; 1 omslag
            - Nota van Ir. R.A. Verweij aan Dr. Jakob inzake de opleiding van arbeidskrachten voor de Duitse metaalindustrie, met bijlagen., 18 juli 1941; 725; 1 omslag
            - Stukken betreffende de plaatsing van werkloze jongens bij de Staatsmijnen in Limburg., 1941 - 1943; 726; 1 omslag
          - Meisjeswerk, 3.2.7
            - Circulaire van het Ministerie van Onderwijs, Kunsten en Wetenschappen aan de besturen van de van Rijkswege gesubsidieerde nijverheidsscholen voor meisjes en de besturen van de gemeenten die met Rijkssteun zodanige scholen in stand houden, inzake het oprichten van cursussen voor huishoudelijke voorlichting., 26 januari 1935; 727; 1 stuk
            - Artikel over het kampwerk voor meisjes, anoniem, afschrift., (1935); 728; 1 omslag
            - Nota's betreffende dienstbodencursussen., 1939 - 1940; 729; 1 omslag
            - Stukken betreffende een onderzoek naar het verschil in kosten tussen de opleiding van meisjes tot dienstbode aan de van Rijkswege gesubsidieerde Nijverheidsscholen en die van de dienstboden-internaten., 1939; 730; 1 omslag
            - Stukken betreffende het vraagstuk of de dienstbodenopleiding kan worden voortgezet na het vrijgeven van de kampen door de Nederlandsche Arbeidsdienst., 1941 -1942; 731; 1 omslag
            - Correspondentie betreffende de inschrijving van deelneemsters aan de dienstbodencursussen in de registers van de gemeente waar de cursus plaats heeft., 1942; 732; 1 omslag
          - Overzichten van het kamp- en cursuswerk, 3.2.8
            - Overzichten van het kamp- en cursuswerk., (1934) - 1942; 733; 1 omslag
            - Mededelingen van het Centraal Bureau voor de Statistiek inzake het cultureel werk voor werklozen, stencil., 1936, 1937; 734; 1 omslag
            - Stukken betreffende het verzamelen van gegevens van kampen en centrale werkplaatsen over het jaar 1938, ten behoeve van het samenstellen van periodieke overzichten., 735; 1 omslag
            - Nota houdende een overzicht van het jeugdwerk sinds 1 januari 1940, anoniem, doorslag., 736; 1 stuk
            - Overzicht van de culturele zorg voor jeugdige werklozen, doorslag., 10 april 1941; 737; 1 stuk
            - Statistische overzichten aan de hand van de weekgegevens van het cultureel werk gedurende de periode 18 november 1940 tot 25 januari 1941, opgemaakt door het Centraal Bureau voor de Statistiek., 1940- 1941; 738; 1 omslag
            - Nota van Ing. G. Meijerink betreffende verschillende vormen van het culturele werk voor jonge werklozen, met bijlagen., 17 juli 1941; 739; 1 omslag
          - Rapporten van Controleurs, 3.2.9
            - Rapporten van Hoofdcontroleur N.H. de Graaf., 1934 - 1936; 740; 1 omslag
            - Rapporten van Hoofdcontroleur Frank van den Hout., 1935 - 1938; 741; 1 omslag
            - Rapporten van Controleur Th. Boelsums., 1938; 742; 1 omslag
            - Rapporten van Controleur J. de Carpentier., 1938; 743; 1 omslag
            - Rapporten van Controleur Ir. G. Efting Dijkstra., 1937; 744; 1 omslag
            - Rapporten van Controleur Mej. E. Euwe., 1936 -1943; 745; 1 omslag
            - Rapporten van Controleur D. Habraken., 1938; 746; 1 omslag
            - Rapporten van Controleur N.F. Hissink., 1943 -1944; 747; 1 omslag
            - Rapporten van Controleur A. Hollenberg., 1936 -1937; 748; 1 omslag
            - Rapporten van Controleur Ing. G. Meijerink., 1937 - 1940; 749; 1 omslag
            - Rapporten van Controleur H.W. Lindeman., 1937 - 1944; 750; 1 omslag
            - Rapporten van Controleur M.W. de Vroome., 1936 -1937; 751; 1 omslag
            - Rapporten van Controleur C.J.J. Witteveen., 1936 - 1937; 752; 1 omslag
            - Rapporten van Controleur J. van Wijk., 1937; 753; 1 omslag
            - Weekrapporten over de week van 28 januari t/m 3 februari 1940 van de Controleurs H. Moeskops en Ir. M.W. Welleman., 754; 2 stukken
            - Rapporten van de paedagogisch adviseur Dr. H.L.F.J. Deelen., 1936-1938; 755; 1 omslag
          - Invoering en organisatie van een Nederlandsche Arbeidsdienst, 3.2.10
            - Rapport van de Commissie ingesteld door het Departement Rotterdam van de Nederlandsche Maatschappij voor Nijverheid en Handel, inzake de wenselijkheid en uitvoerbaarheid van de invoering van een arbeidsdienst als middel tot bestrijding van de jeugdwerkloosheld, stencil., 1939; 756; 1 omslag
            - Stukken betreffende de instelling van de Nederlandsche Arbeidsdienst en de organisatie van de arbeidsinzet van jeugdigen., 1940-1942; 757; 1 omslag
          - Overname van de kampen en internaten ten behoeve van de Nederlandsche Arbeidsdienst, 3.2.11
            - Stukken betreffende de overname van de gebouwen van kampen en internaten met de inventaris door het Departement van Algemeene Zaken ten behoeve van de Nederlandsche Arbeidsdienst., 1940; 758; 1 omslag
            - Brief aan het Bureau van het Staatsboschbeheer te Utrecht betreffende de voortzetting van de uitvoering van de werkobjecten ten behoeve van Staatsboschbeheer, minuut., 22 februari 1941; 759; 1 stuk
            - Correspondentie met de Afdeling Jeugdregistratie en Jeugdbemiddeling van de Gemeentelijke Dienst voor Sociaal-economische Zaken te Eindhoven inzake de overdracht van de kampen., april 1941; 760; 2 stukken
            - Correspondentie met de Gemeentelijke Jeugdregistratie te Haarlem inzake de overname van de schipperskampen door het Departement van Algemeene Zaken., 1941; 761; 1 omslag
          - Kampen georganiseerd door de Nationale R.K. Commissie voor Jeugdwerkloozenzorg, 3.2.12
            - Stukken betreffende de organisatie van kampen door de Nationale R.K. Commissie in het algemeen., 1935 -1941; 762; 1 omslag
            - Plan voor een werkverschaffingskamp voor jeugdige werklozen in kamp "Gerra" te Haaren, uitgaande van de Commissie voor Culturele Werklozenzorg in het Bisdom 's-Hertogenbosch, te Tilburg., (ca. 1934); 763; 1 omslag
            - Stukken betreffende de verlening van subsidie ten behoeve van bouwwerken en werkkampen voor meisjes voor opleiding tot dienstbode in kasteel "Bouvigne" te Ginneken., 1935 - 1941; 764; 1 omslag
            - Stukken betreffende de kampen in "Ons Jeugdhuis" te De Steeg., 1937; 765; 1 omslag
            - Stukken betreffende de kampen in "Don Bosco" - "De Bocht" te Goirle., 1937-1941; 766; 1 omslag
            - Stukken betreffende de voorbereiding van de bouw van een internaat voor werkloze meisjes ter opleiding tot dienstbode in Huize "Mariahove" te Roosendaal., 1938; 767; 1 omslag
            - Stukken betreffende de oprichting en de bouw, bescherming tegen luchtaanvallen en leegstand van kamp "De Witte Bergen" te Oirschot., 1938- 1940; 768; 1 omslag
            - Stukken betreffende kampen in "Onze Lieve Vrouw ter Duinen", te Ossendrecht., 1938 - 1941; 769; 1 omslag
            - Jaarverslagen van de gehouden kampen in "Ons Jeugdkamp" te Rumpen-Brunssum, alsmede stukken betreffende de opheffing van het kamp., 1938 - 1941; 770; 1 omslag
            - Stukken betreffende huur, inrichting en opzegging van de huurovereenkomst van het internaat "Roucouleur" ("Mariaoord") te Vught voor opleiding tot dienstbode., 1938 -1941; 771; 1 omslag
            - Stukken betreffende de kampen in "Drakenburg" te Baarn., 1938 - 1941; 772; 1 omslag
            - Stukken betreffende de verlening van een extra-subsidie voor aanschaf van gereedschappen en werktuigen, benodigd voor het kampwerk in het Jeugdkamp "De Kemperberg" te Schaarsbergen, geëxploiteerd door de organisatie "De Jonge Werkman"., 1939; 773; 1 omslag
            - Stukken betreffende de afwikkeling van de liquidatie van werkkamp "De Baast" te Oostelbeers., 1939; 774; 1 omslag
            - Ingekomen brief van de Nationale R.K. Commissie voor Jeugdwerkloozenzorg houdende gegevens over het algemeen meisjeskamp te houden op de K.J.V.-Centrale te Ginneken van 12 november tot 23 december 1939, met bijlage., 28 november 1939; 775; 1 omslag
            - Stukken betreffende kampen in "Vredesteijn" te Egmond-Binnen., 1939- 1941; 776; 1 omslag
            - Stukken betreffende de exploitatie van Huize "Bloemhof" te Haarlem als internaat voor de opleiding tot dienstbode., 1939 -1943; 777; 1 omslag
            - Stukken betreffende de huur van Huize "De Drie Koningen" te Wassenaar door de Nederlandsche Arbeidsdienst ten behoeve van de opleiding van leidsters, alsmede een rapport van de Controleurs Versteeg en (onleesbaar) over een bezoek aan de gebouwen van het voormalig internaat., 1941, 1944; 778; 1 omslag
          - Kampen georganiseerd door de Centrale voor Werkloozenzorg, gesticht op initiatief van den Raad van Kerken voor practisch Christendom., 3.2.13
            - Stukken betreffende de organisatie van kampen door de Centrale voor Werkloozenzorg in het algemeen., 1933 - 1939; 779; 1 omslag
            - Rapport van de Commissie - Smeenk, ingesteld door de Centrale voor Werkloozenzorg, ter bestudering van de vraag, of het plan van Ir. J.Th. Westhoff ter bestrijding van de jeugdwerkloosheid wenselijk en praktisch mogelijk is., 1 november 1934; 780; 1 omslag
            - Rapporten I en II van een Commissie, geïnstalleerd door de Centrale voor Werkloozenzorg ter bestudering van de vraag, of I nieuwe richtlijnen gevolgd moeten worden bij het werk der Centrale; en II het vraagstuk van de vrijwillige of verplichte arbeidsdienst in verband met het werk der Centrale., 1938; 781; 1 omslag
            - Correspondentie inzake de verlening van subsidie voor werkkampen in Zuid-Limburg, georganiseerd in samenwerking met het R.K. Comité voor jeugdige werkloozen., 1935; 782; 1 omslag
            - Stukken betreffende kampen in Kamp "Roden" te Roden., 1935 - 1936; 783; 1 omslag
            - Stukken betreffende kampen in Kamp "Eerde" - '"t Laar" te Ommen., 1935- 1937; 784; 1 omslag
            - Correspondentie betreffende geleverde kritiek op de werkobjecten van het werkkamp "De Schaapskooy" te Rockanje., 1935 - 1937; 785; 1 omslag
            - Stukken betreffende kampen in "Gooiland" te Bussum., 1935 -1939; 786; 1 omslag
            - Stukken betreffende werkkampen en scheepvaartcursussen in "Elfbergen" te Oude Mirdum., 1935 -1943; 787; 1 omslag
            - Nota van de Houtvester in de Houtvesterij Eindhoven getiteld: "Stichting werkkamp voor jeugdige werkloozen te Heezë., (ca. 1936); 788; 1 stuk
            - Brief van de Commissie voor Werkloozenzorg aan de Minister van Sociale Zaken houdende mededeling van de opening van het permanente werkkamp voor jeugdige werklozen te Beekbergen en uitnodiging om zich te laten vertegenwoordigen bij de officiële opening., 17 juli 1936; 789; 1 stuk
            - Stukken betreffende aanleg, onderhoud en afbraak van kamp "Het Putven" te Chaam., 1936 - 1941; 790; 1 omslag
            - Correspondentie inzake de verlening van subsidie voor kampen te houden op de "Ernst Sillem Hoeve" te Lage Vuursche, georganiseerd door het Nederlandsch Jongelings Verbond., 1937; 791; 1 omslag
            - Begroting van materialen en tekening voor de bouw van een speelzaal met badlokaal voor het Koloniehuis "De Bijsterbosch" te Epe door de Goudsche Vereenigmg voor Gezondheidskoloniën., 1937; 792; 1 omslag
            - Correspondentie inzake de verlening van subsidie voor korte werkkampen in gebouw "De Vonk" te Noordwijkerhout, te organiseren door de Commissie voor Werkloozenzorg der Vrijzinnig Christelijke Jeugd Centrale, te Utrecht., 1937; 793; 1 omslag
            - Stukken betreffende de inrichting van een internaat te Groningen voor de opleiding tot dienstbode., 1937 - 1938; 794; 1 omslag
            - Stukken betreffende kamp "Het Wijde Veld" te Ede., 1937 - 1939; 795; 1 omslag
            - Stukken betreffende de huur, inrichting en het gebruik van het pand Kenaupark 29 te Haarlem als internaat voor de opleiding tot dienstbode., 1938- 1943; 796; 1 omslag
            - Stukken betreffende de huur en exploitatie van Huize "Goudestein" te Maarsseveen voor kampen voor meisjes, georganiseerd door de Federatie van Christelijke Vereenigingen van en voor Vrouwen en Meisjes, te Utrecht., 1939 - 1941; 797; 1 omslag
            - Stukken betreffende de financiële positie van het personeel van het Vrijzinnig Christelijke Internaat "Oolgaardthuis" te Arnhem., 1940- 1941; 798; 1 omslag
            - Stukken betreffende kampen in "Heidehof" - "De Kale Berg" te Barchem., 1940 -1944; 799; 1 omslag
          - Kampen georganiseerd door de Moderne Centrale voor Werkloozenzorg, 3.2.14
            - Stukken betreffende de oprichting en werkzaamheden van de Moderne Centrale voor Werkloozenzorg in het algemeen., 1935 -1937; 800; 1 omslag
            - Correspondentie betreffende de subsidiëring van de kampen op de terreinen van de Arbeidersgemeenschap "De Woodbrookers" te Bentveld., 1935 - 1936; 801; 1 omslag
            - Correspondentie betreffende kampen op het "Meenthuis en in "Flevo" te Huizen, georganiseerd door de Nederlandse Vereniging van Fabrieksarbeiders en de Arbeiders Jeugd Centrale., 1935 - 1937; 802; 1 omslag
            - Stukken betreffende de bouw van het Kamphuis "De Schelenberg" te Lunteren en de kampen aldaar., 1935 - 1939; 803; 1 omslag
            - Stukken betreffende kampen in "De Paasheuvel" te Vierhouten en de bouw, inrichting en huur van "De Vossenberg" te Vierhouten voor gebruik als jeugdkamp., 1935 - 1939; 804; 1 omslag
            - Correspondentie betreffende de organisatie van een kort kamp te Klimmen., 1936; 805; 1 omslag
            - Correspondentie betreffende kampen te Wijlre, georganiseerd door de Arbeiders Jeugd Centrale., 1936 -1937; 806; 1 omslag
            - Correspondentie betreffende een kamp met als werkobject de bouw van een gebouw voor de Arbeidersgemeenschap "De Woodbrookers" te Korte Hemmen., 1936 - 1937; 807; 1 omslag
            - Correspondentie inzake de kampen in het kamphuis van de Arbeiders Jeugd Centrale in het "Mienthuis" te Blaricum., 1936 - 1937; 808; 1 omslag
            - Correspondentie betreffende de bouw, subsidiëring en exploitatie van werkkampen op het terrein van de Algemeene Nederlandsche Metaalbewerkersbond te Eemnes., 1936 - 1937; 809; 1 omslag
            - Correspondentie inzake kampen voor meisjes in "De Born" te Bennekom, georganiseerd door de Bond van Sociaal-Democratische Vrouwen-clubs., 1936- 1937; 810; 1 omslag
            - Stukken betreffende de bepaling van het huurbedrag voor het gebouwencomplex en de overname van kamp "Morgenrood" te Oisterwijk door de Nederlandsche Arbeidsdienst en de latere teruggave ervan aan de eigenaar., 1941; 811; 1 omslag
          - Kampen georganiseerd door de Federatie voor Werkkampen, 3.2.15
            - Stukken betreffende de verbouwing en uitbreiding van de jeugdherberg "Us Blau Hiem" te Appelscha en de aanleg van een openluchttheater te Appelscha als werkobject voor werkkampen., 1936 - 1937; 812; 1 omslag
            - Stukken betreffende kampen in fort "De Ruyter" te Willemstad., 1936- 1937; 813; 1 omslag
            - Stukken betreffende een aanvrage voor subsidie ten behoeve van een werkkamp te Rotterdam, te organiseren door het Instituut voor de Rijpere Jeugd (Clubhuizen "De Arend") te Rotterdam., 1936 - 1937; 814; 1 omslag
            - Correspondentie inzake de verlening van subsidie voor korte werkkampen op het terrein "'s Lands Zegen" te Doom, te organiseren door de Amsterdamsche Maatschappij voor Jongemannen., 1937; 815; 1 omslag
            - Stukken betreffende werkkampen in "Het Ronde Huis" te Nunspeet., 1938-1940; 816; 1 omslag
            - Stukken betreffende kampen op de Volkshoogeschool "Diependaal" te Markelo., 1938 -1941; 817; 1 omslag
            - Stukken betreffende het Landbouwopleidingskamp te Sellingen., 1938-1945; 818; 1 omslag
            - Overzicht van de correspondentie van de Federatie voor Werkkampen en de Jeugdbond voor Onthouding, afschrift., 1939; 819; 1 stuk
          - Werkzaamheden van de Stichting "Nederlands Volkskracht", 3.2.16
            - Notulen van de bestuursvergaderingen van de Stichting "Nederlands Volkskracht"., 1938 -1940; 820; 1 omslag
            - Stukken betreffende de werkzaamheden van de Stichting in het algemeen., 1938 -1940; 821; 1 omslag
            - Stukken betreffende kamp en centrale werkplaats "Allardsoog" te Bakkeveen., 1936 - 1943; 822; 1 omslag
            - Kampkranten van kampen op de Volkshoogeschool "Allardsoog" te Bakkeveen., 1935 -1936; 823; 1 omslag
            - Stukken betreffende kampen in het Gemeenschapshuis "Oldorp" te Uithuizen., 1937 - 1942; 824; 1 omslag
            - Stukken betreffende Schipperskamp "Usselsteijn" te Hattemerbroek., 1939-1943; 825; 1 omslag
            - Stukken betreffende schipperskampen op het Schoolschip "Koningin Wilhelmina" te Amsterdam., 1939 - 1940; 826; 1 omslag
            - Stukken betreffende de inrichting van een kamp voor jonge landbouwers in Frankrijk., 1939; 827; 1 omslag
            - Verslag van de werkzaamheden van de Stichting "Nederlands Volkskracht" ten behoeve van de grenstroepen., (ca. 1940); 828; 1 omslag
          - Kampen georganiseerd door het Algemeen Comité voor het inrichten van internaten voor opleiding tot dienstboden, 3.2.17
            - Stukken betreffende stichting en werkzaamheden van het Algemeen Comité., 1937 -1938; 829; 1 omslag
            - Stukken betreffende huur en exploitatie van het gebouw "De Hooge Dreuvik" te Hilversum voor gebruik als internaat voor de opleiding tot dienstbode., 1937- 1941; 830; 1 omslag
            - Concept-huurovereenkomst voor het gebouw "Presikhaaf" te Arnhem ten behoeve van het Algemeen Comité., 1937; 831; 1 stuk
          - Kampen georganiseerd door de Afdeling Vakontwikkeling en Sociale Jeugdzorg, 3.2.18
            - Stukken betreffende het melkerskamp te Sneek., 1940 - 1942; 832; 1 omslag
            - Stukken betreffende huur en exploitatie van Huize "Overbaank" te Warnsveld als internaat voor huishoudelijke vakopleiding voor meisjes, later als internaat voor sociaal-labiele meisjes; alsmede verslagen van de leiding van het internaat voor sociaal-labiele meisjes., 1941 - 1943; 833; 1 omslag
            - Stukken betreffende het internaat "De Zandbergen" te Losser, (v/h K.L. Smit- oord)., 1941 - 1945; 834; 1 omslag
            - Stukken betreffende het schipperskamp in het "van-Kinsbergeninternaat" ("Johanneshof") te Dieren., 1942 - 1943; 835; 1 omslag
            - Stukken betreffende het kamp "De Tol", te Hummelo., 1942 - 1945; 836; 1 omslag
            - Rapport van Commandant A.F. Oomkens van kamp "Hollands Glorie" te Dordrecht over de kampperiode augustus - oktober 1944., 2 november 1944; 837; 1 omslag
          - Werkgemeenschap voor Meisjes te Maastricht, 3.2.19
            - Stukken betreffende de werkzaamheden van de Werkgemeenschap voor Meisjes te Maastricht, 1938 - 1944; 838; 1 omslag
          - Kampen voor jeugdige voorwaardelijk veroordeelden, 3.2.20
            - Stukken betreffende de voorbereiding en organisatie van kampen voor jeugdige voorwaardelijk veroordeelden, 1936 - 1943; 839; 1 omslag
          - Kamp voor dienstweigeraars "Papenvoort" te Rolde, 3.2.21
            - Stukken betreffende de totstandkoming van het kamp, de organisatie van werkkampen en de beëindiging van het gebruik, 1937 - 1943; 840; 1 omslag
            - Stukken betreffende de instelling en opheffing van een Commissie van Toezicht op het kamp voor dienstweigeraars "Papenvoort", 1939 - 1940; 841; 1 omslag
            - Rapporten van G.A. van der Giesen en D. Harms, Commandanten van Selectiekamp " Papenvoort", 1940 - 1943; 842; 1 omslag
          - Kamp te Brienenoord, 3.2.22
            - Nota betreffende de mogelijkheid van de aanleg van een kamp op Brienenoord, anoniem, z.j; 843; 1 stuk
          - "De Nederlandsche Werkgemeenschap", 3.2.23
            - Stukken betreffende de poging tot opheffing en de werkzaamheden van de niet- gesubsidieerde Stichting "De Nederlandsche Werkgemeenschap" te 's-Gravenhage, 1937 - 1940; 844; 1 omslag
      - Cultureel werk voor gemobiliseerde militairen, 4
        - Stukken betreffende het culturele werk voor gemobiliseerde militairen, georganiseerd door de Centrale Raad van Advies inzake Ontwikkeling en Ontspanning der gemobiliseerde militairen, 1939 - 1940; 845; 1 omslag
        - Notulen van de vergaderingen van de Raad van Defensie (Centrale Raad van Advies), 1939; 846; 1 omslag